臺灣苗栗地方法院刑事判決　　　　　　　 100年度易字第38號
公　訴　人　臺灣苗栗地方法院檢察署檢察官
被　　　告　羅文彥
上列被告因竊盜案件，經檢察官追加起訴（99年度偵字第6043號
），本院判決如下：
    主  文
羅文彥教唆竊盜，處有期徒刑伍月，如易科罰金，以新臺幣壹仟
元折算壹日。
    事  實
一、羅文彥原使用車牌號碼6552-HN 號自用小客車之2 面車牌，
    於民國99年5 月間，因交通違規遭警查扣無法使用該車輛，
    竟於99年8 月15日10時許，撥打電話教唆陳錦男尋找並竊取
    2 面車牌供其使用。陳錦男（其涉犯攜帶兇器竊盜部分，及
    涉犯其他竊盜案件部分，業已審結，於100 年1 月31日判處
    應執行有期徒刑2 年在案）因受羅文彥上揭教唆竊盜，乃於
    99年8 月16日0 時許，在新竹市○○區○○路86巷2 號前，
    以其自備客觀上足供為兇器使用之梅花扳手1 支（未扣案）
    ，拆卸竊取洪金秀所有車牌號碼LA-8399 號自用小客車之車
    牌2 面。陳錦男得手後於翌日將該2 面車牌帶至苗栗縣頭份
    鎮○○○○道某處5 樓租屋處，交予羅文彥使用。嗣陳錦男
    因另案為警員拘提後坦承上情，經警循線查獲。
二、案經苗栗縣警察局頭份分局報告臺灣苗栗地方法院檢察署檢
    察官偵查起訴。
    理  由
一、本件被告羅文彥對於下列供述證據、非供述證據的證據能力
    均不爭執，且無違法取得或顯不可信之情形，本院自得將之
    採為認定本件犯罪事實存否之證據，附此敘明。
二、被告羅文彥固坦承有撥電話請陳錦男找兩面車牌給伊，陳錦
    男確有交付伊兩面車牌等事實，但否認有教唆竊盜犯行，辯
    稱：伊與羅文彥有1 位共同認識的朋友王睿傑，陳錦男曾拿
    報廢的車牌給王睿傑。伊知道此事後，亦想有報廢車牌使用
    ，乃請陳錦男幫伊至廢車廠找一副報廢的車牌。後來陳錦男
    拿車牌給伊，伊問他牌有無問題，他說沒有問題。伊拿到車
    牌後就放在伊房子裡，並沒有用過，伊叫他去弄不如自己去
    弄等語。
三、惟查：
  (一)證人陳錦男證稱（參偵卷第15至16頁、第57至58頁，本院審
    卷100 年3 月16日審判筆錄第3 至4頁、第6至8頁）：
    1.伊於99年6 月左右認識羅文彥，是朋友關係，與羅文彥沒
      有過節。99年8 月15日10時許，羅文彥打電話給伊，拜託
      伊幫他弄一副車牌，據伊所知羅文彥的車牌沒有繳稅金被
      吊扣。羅文彥說弄一副車牌，就是偷車牌，伊不可能有正
      常管道可取得車牌。
    2.伊本來沒有偷車牌的意思，因伊沒有車，車牌對伊並無意
      義。伊與羅文彥是朋友，彼此均曾幫過對方的忙，伊即於
      於99年8 月16日0 時許，在新竹市○○區○○路86巷2號
      前，以自備的梅花扳手1 支，拆卸車牌號碼LA-8399 號自
      用小客車之車牌2 面。伊於隔日將2 面車牌帶至苗栗縣頭
      份鎮○○○○道某處5 樓租屋處，交予羅文彥。
  (二)證人即被害人洪金秀證稱伊於99年8 月16日10時0 分，在新
    竹市○○區○○路95號旁路邊，發現停放的LA-8399 號自小
    客車2 面車牌遭拆下失竊。伊發現遭竊時有向新竹市警察局
    第三分局朝山派出所報案，警察有到場採證，並無採到跡證
    。警員曾拿現場相片讓伊查閱，確實是伊停放LA-8399 號自
    小客車2 面車牌遭竊現場無誤等語（參偵卷第23至24頁）。
  (三)被告羅文彥陳稱與陳錦男認識約2 個月左右，是朋友關係，
    並無糾紛或仇恨。伊於99年5 、6 月間駕駛自小客車6552
    -HN 號至新竹縣竹北市，因車輛欠稅及逾檢車牌遭竹北警方
    查扣2 面車牌，該部自小客車沒有報廢，停放在伊家前面，
    可以正常使用。伊有跟陳錦男說車子車牌遭警方查扣，如果
    可以的話，幫伊拿兩面車牌。陳錦男後來有在苗栗縣頭份鎮
    ○○○○道某5 樓租屋處，交予伊兩面車牌等語（參偵卷第
    20至21頁、第46至47頁，審卷100 年2 月16日準備程序筆錄
    第2 頁、100 年3 月16日審判筆錄第8 頁、第10至11頁）。
  (四)是由證人陳錦男、洪金秀的上述證詞、被告羅文彥的前述陳
    述，參酌卷附失車- 案件基本資料詳細畫面報表1 份、照片
    4 張（參偵卷第26至27頁、第32至33頁）所示，可知被告羅
    文彥原使用車牌號碼6552-HN 號自用小客車之2 面車牌，於
    99年5 月間，因交通違規遭警查扣無法使用該車輛。羅文彥
    即於99年8 月15日10時許，撥打電話請求證人陳錦男尋找、
    竊取2 面車牌供其使用。證人陳錦男原無竊取車牌使用的意
    思，但為協助曾幫助伊的朋友羅文彥，乃於99年8 月16日0
    時許，在新竹市○○區○○路86巷2 號前，以其自備的梅花
    扳手1 支，拆卸竊取洪金秀所有車牌號碼LA-8399 號自用小
    客車之車牌2 面，得手後於翌日將該2 面車牌帶至苗栗縣頭
    份鎮○○○○道某處5 樓租屋處，交予羅文彥使用等事實。
  (五)至被告羅文彥以上述情詞為辯，但查：
    1.證人陳錦男證稱羅文彥要求伊弄車牌，弄的意思即是偷，
      伊並無正常管道可取得車牌等語（參審卷100 年3 月16
      日審判筆錄第8 頁）。
    2.被告羅文彥陳稱與陳錦男係朋友，並無糾紛或仇恨等語（
      參偵卷第20頁）。由此可見，被告羅文彥、證人陳錦男2
      人既為朋友且無仇恨糾紛，證人陳錦男自無誣陷被告羅文
      彥教唆竊盜之動機，證人陳錦男的證詞屬實，堪以採信。
      準此，被告羅文彥係教唆證人陳錦男偷車牌給伊使用無訛
      。
    3.被告羅文彥復辯稱伊平日係使用另1 部貨車，並非駕駛上
      述業遭吊扣車牌的自用小客車等語。然查，證人陳錦男證
      稱羅文彥係開自己的轎車至新竹市香山區必勝工程行等語
      （參偵卷第57頁，審卷100 年3 月16日審判筆錄第7 頁）
      。是由前述論證，可知被告羅文彥前述辯解，顯為避重就
      輕之詞，不足採信。
  (六)至被告羅文彥聲請傳喚證人林嘉新到庭為證，用以證明其係
    請證人陳錦男找報廢車牌，並非偷車牌等事實。然查，被告
    羅文彥並未提供林嘉新的住址供本院傳喚，且國內名為林嘉
    新之人應非少數。再查，被告羅文彥所稱的證人「林嘉新」
    ，是否即為該人的本名，亦有疑問。是被告羅文彥聲請傳喚
    證人林嘉新，實有無從傳喚之情形，附此敘明。
  (七)綜上，被告上述辯解，均為臨訟卸責之詞，不足採信。此外
    ，復有失車- 案件基本資料詳細畫面報表1 份、照片4 張在
    卷可考，其教唆竊盜犯行，洵堪認定。
四、核被告羅文彥所為，係犯刑法第29條第1 項、第320 條第1
    項之教唆竊盜罪【起訴書原先記載係犯第29條、第321 條第
    1 項第3 款之教唆攜帶兇器竊盜罪，業經公訴檢察官更正犯
    罪事實及起訴法條如上在案】，並應依所教唆的竊盜罪處罰
    。爰審酌被告羅文彥因其上述自用小客車之車牌遭警員依法
    吊扣，為使用其自用小客車，竟教唆原無犯罪意思的陳錦男
    竊取車牌供其使用，實不足取。復考量其犯罪之動機、目的
    、手段、造成損害，及其否認犯行等一切情狀，復斟酌檢察
    官的具體求刑，量處如主文所示之刑，並諭知易科罰金之折
    算標準。
據上論斷，應依刑事訴訟法第299 條第1 項前段，刑法第29 條
、第320 條第1 項、第41條第1 項前段，刑法施行法第1 條之1
，判決如主文。
本案經檢察官林文中到庭執行職務。
中    華    民    國   100    年    3     月    30    日
                  刑事第一庭  法  官  呂曾達
以上正本證明與原本無異。
如不服本判決應於收受判決後10日內向本院提出上訴書狀，並應
敘述具體理由。其未敘述上訴理由者，應於上訴期間屆滿後20日
內向本院補提理由書( 均須按他造當事人之人數附繕本) 「切勿
逕送上級法院」。告訴人或被害人如對本判決不服者，應具備理
由請求檢察官上訴，其上訴期間之計算係以檢察官收受判決正本
之日期為準。
                              書記官  劉容辰
中    華    民    國   100    年    3     月    30    日
附錄論罪科刑法條：
中華民國刑法第29條
（教唆犯及其處罰）
教唆他人使之實行犯罪行為者，為教唆犯。
教唆犯之處罰，依其所教唆之罪處罰之。
中華民國刑法第320條第1項
（普通竊盜罪）
意圖為自己或第三人不法之所有，而竊取他人之動產者，為竊盜
罪，處5  年以下有期徒刑、拘役或 5 百元以下罰金。